【裁判字號】    99,抗,485
【裁判日期】    990427
【裁判案由】    聲明異議
【裁判全文】
臺灣高等法院刑事裁定                   99年度抗字第485號
抗  告  人
即 受刑 人  甲○○
上列抗告人因檢察官執行聲明異議案件，不服臺灣宜蘭地方法院
中華民國99年3月30日裁定（99年度聲字第5號），提起抗告，本
院裁定如下：
    主  文
抗告駁回。
    理  由
一、聲明異議意旨略以：檢察官指揮書雖形式上先予扣除97年度
    執字第2198 號已執行之有期徒刑7月，惟聲明異議人於執行
    該有期徒刑7月期間因合於行刑累進處遇條例第28條之1第1
    項第2款之規定，業已縮短刑期4日，是上開先予執行之部分
    實際上僅執行6月27日，據此，檢察官應指揮執行有期徒刑3
    年11月27日，本件以有期徒刑4年扣除先予執行7月之便宜行
    事方式，實已影響行刑累進處遇分數之計算及陳報假釋之期
    間云云。
二、原裁定略以：聲明異議人因違反毒品危害防制條例案件，經
    判處有期徒刑6月、2月，應執行有期徒刑7月確定，自民國
    97年11月12日起算刑期，後因累進縮刑4日，而於98年6月7
    日縮刑期滿，於98年6月8日執行完畢出監。嗣聲明異議人另
    因槍砲彈藥刀械管制條例案件，經判處有期徒刑1年10月，
    併科罰金新臺幣3萬元、有期徒刑1年10月，併科罰金新臺幣
    3萬元，應執行有期徒刑3年6月，併科罰金新臺幣5萬元確定
    。上開4罪所受有期徒刑6月、2月、1年10月、1年10月宣告
    部分，並經定應執行有期徒刑4年確定。依臺灣宜蘭地方法
    院檢察署檢察官98年度執更正字第518號執行指揮書記載聲
    明異議人甲○○應執行之罪名及刑期：「毒品危害防制條例
    有期徒刑6月1次、毒品危害防制條例有期徒刑2月1次、槍砲
    彈藥刀械管制條例有期徒刑1年10月1次、槍砲彈藥刀械管制
    條例有期徒刑1年10月1次，應執行有期徒刑4年」；刑期起
    算日期：「98年9月22日」；羈押及折扣日數：「97執2198
    號已執行7月應予扣除」；執行期滿日：「102年2月21日」
    ，其累進處遇縮刑4日已計算於該已執行之7月內，核其計算
    並無違誤。至於聲明異議人主張檢察官在本件執行時應自定
    執行之4年有期徒刑中先扣除縮刑之4日，使其得以較少之級
    分獲得假釋之機會云云。因聲明異議人所餘刑期應以何者為
    計算基準？可否累進處遇？屬監獄之矯正事務，非檢察官職
    權，不屬於刑事訴訟法第457條第1項檢察官執行指揮之事項
    ，非聲明異議所得審究，聲明異議人本件聲明異議，容有誤
    解，而無理由，應予駁回。
三、本件抗告意旨略以：抗告人累進處遇之計算，因檢察官執行
    指揮書未扣除縮短刑期4日悖法之反射結果，將受影響，原
    裁定未查明執行指揮書未扣除縮短4日，是否與行刑累進處
    遇條例第28條之1第1項第2款之規定相合，即駁回抗告人之
    聲請，與法不合云云。
四、本院查：
  (一)按「行刑累進處遇條例施行細則第十五條第一項規定：『對
    有二以上刑期之受刑人，應本分別執行合併計算之原則，由
    指揮執行之檢察官於執行指揮書上註明合併計算之刑期，以
    定其責任分數。』依該規定，有二以上刑期之受刑人，其刑
    期既合併計算，以定其責任分數，則依行刑累進處遇條例第
    二十八條之一第一項，就該責任分數計算所得縮短應執行之
    刑期，自亦合併計算。又『經縮短應執行之刑期者，其累進
    處遇及假釋，應依其縮短後之刑期計算』。『受刑人經縮短
    刑期執行期滿釋放時，由典獄長將受刑人實際服刑執行完畢
    日期，函知指揮執行之檢察官』。該條第三、四項分別定有
    明文。足見有二以上刑期之受刑人，雖應分別執行，但由上
    開合併計算刑期、合併計算所得縮短應執行之刑期、累進處
    遇及假釋依縮短後之刑期計算、縮短刑期執行期滿為實際服
    刑執行完畢日期觀之，實無從區分各項刑期執行完畢之日期
    。而應待全部刑期執行完畢，始能認為各項刑期已執行完畢
    。」（最高法院98年度2444號判決意旨參照），是依行刑累
    進處遇條例施行細則第15條第1項之規定及上述最高法院所
    揭之意旨，只須指揮執行之檢察官於執行指揮書上載明合併
    計算之刑期即可，此觀行刑累進處遇條例第28條之1第3項規
    定即明，亦即若受刑人經縮短應執行之刑期者，其累進處遇
    及假釋，本應依其縮短之刑期計算，別無另須由指揮執行之
    檢察官於執行指揮書先予扣除已執行縮短刑期之理。
  (二)經查：本件指揮執行之檢察官已依首揭條文規定及最高法院
    判決意旨，於98年度執更正字第518號執行指揮書載明應執
    行之罪名及刑期，並於折扣日數加載抗告人已縮刑執畢之刑
    期部分，此有執行指揮書影本1份（本院卷第17頁）在卷可
    資佐證，是本件檢察官關於執行之指揮，即無抗告人所指與
    法不合之情事，核亦無刑事訴訟法第484條之執行不當情形
    ，抗告人抗告所指檢察官本件執行之指揮違反行刑累進處遇
    條例第28條之1第1項第2款規定云云，應係未明瞭首揭條文
    及最高法院判決意旨所致，並不可採。雖原裁定駁回抗告人
    聲明異議所持理由部分與本院有所不同，惟結論並無二致，
    是仍應認抗告人之抗告無理由，並應由本院裁定駁回抗告人
    之抗告。
據上論斷，應依刑事訴訟法第412條，裁定如主文。
中    華    民    國    99    年    4     月    27    日
                  刑事第九庭  審判長法  官  陳貽男
                                    法  官  周盈文
                                    法  官  詹駿鴻
以上正本證明與原本無異。
如不服本裁定，應於收受送達後五日內向本院提出抗告狀。
                                    書記官  梁淑時
中    華    民    國    99    年    4     月    28    日

司法院資訊處製作；財團法人民間司法改革基金會備份。
